【裁判字號】    98,交聲,3010
【裁判日期】    981130
【裁判案由】    交管條例聲異
【裁判全文】
臺灣板橋地方法院交通事件裁定        98年度交聲字第3010號
原處分機關  交通部公路總局臺北區監理所
異  議  人
即受處分人  乙○○
上列異議人即受處分人因違反道路交通管理處罰條例案件，對於
原處分機關交通部公路總局臺北區監理所於中華民國98年8 月10
日所為之北監營裁字第裁40-C00000000號裁決不服，聲明異議，
本院裁定如下：
    主  文
異議駁回。
    理  由
一、異議意旨略以：伊因紅燈左轉被員警攔停，員警告知伊違規
    並請伊將行照、駕照拿出登記後，便說伊可以走並沒有請伊
    簽字，伊以為員警會將該舉發違規通知單寄予伊，伊便離開
    ，伊至今仍未收到紅單，因罰單送到伊之前住的地方，所以
    伊未收到，遲至伊學開車，始知伊有此罰單。爰依法聲明異
    議，請求撤銷原處分，改處最低罰鍰云云。
二、按汽車（含機械腳踏車）駕駛人，行經有燈光號誌管制之交
    岔路口闖紅燈者，處新臺幣（下同）1,800 元以上5,400 元
    以下罰鍰，並記違規點數3 點，道路交通管理處罰條例第53
    條第1 項、第63條第1 項第3 款分別定有明文。次按行為人
    有本條例之情形者，應填製舉發違反道路交通管理事件通知
    單，並於被通知人欄予以勾記，其通知聯依下列規定辦理：
    一、當場舉發者，應填記駕駛人或行為人姓名、性別、出生
    年月日、地址、
    身分證統一編號及車主姓名、地址、車牌號碼、車輛種類。
    被查獲之駕駛人或行為人為受處分人時，應於填記通知單後
    將通知聯交付該駕駛人或行為人簽名或蓋章收受之；拒絕簽
    章者，仍應將通知聯交付該駕駛人或行為人收受，並記明其
    事由及交付之時間；拒絕收受者，應告知其應到案時間及處
    所，並記明事由與告知事項，視為已收受，違反道路交通管
    理事件統一裁罰基準及處理細則第11條第1 項第1 款亦定有
    明文。
三、經查：
(一)、異議人即受處分人乙○○於民國98年1 月14日16時25分許，
    騎乘車號LK9-405 號重型機車沿臺北縣三峽鎮○○路○ 段行
    駛，行經介壽路1 段與中華路交岔路口，於其行駛方向所設
    置之燈光管制號誌為紅燈時，未依號誌燈指示停等，逕行左
    轉，闖越紅燈，遭員警甲○○當場攔停並制單舉發之事實，
    此為異議人所不爭執，並經證人即本件制單舉發之員警甲○
    ○到庭證述明確，且有臺北縣政府警察局98年1 月14日北縣
    警交大字第C00000000 號舉發違反道路交通管理事件通知單
    及現場圖各1 紙及現場片2 張（詳見本院卷第10、30、29頁
    ）在卷可證，是異議人有前揭違規事實，堪以認定。
(二)、至異議人辯稱：員警並未要求伊簽字，伊以為員警會將該舉
    發違規通知單寄予伊，伊便離開云云。惟查，證人即本件製
    單舉發員警甲○○於本院訊問時到庭具結證述：我攔異議人
    下來告知違規事實，並依法舉發，並請異議人簽收，但異議
    人不願意簽收，我有告訴異議人就算你不簽收還是要依法繳
    納，請異議人簽收，但異議人還是不願意，我跟他說了3 次
    後，他還是不願意簽收，我跟他說你證件拿了可以離開；我
    跟異議人說罰單會寄給他，我事後有把該舉發通知單送到三
    峽分局裁決室，應該是由裁決室寄發，至於裁決室有無寄發
    我不清楚；當時異議人在場有跟我爭執一段時間，約5 到10
    分鐘；我告訴他到案之時間及處所，且我有請他簽收等語（
    詳見本院卷第25至26反面頁）甚明。又衡諸證人甲○○為依
    法執行勤務之員警，與異議人並無仇隙怨懟，且到庭具結擔
    保其所述之真實性，其應無虛詞構陷異議人之理，證人甲○
    ○上開證述，應可採信。況異議人於本院訊問時亦陳稱：員
    警說罰單會寄給我，但我等了很久罰單都沒有收到等語（詳
    見本院卷第26反面）。則衡諸常理自應係員警原欲請異議人
    簽收舉發違規通知單，經異議人拒絕簽收後，始有上開員警
    告知異議人會寄送罰單等語，是異議人上開所辯情節，顯與
    常情相違，不足採信。復佐以本件舉發通知單上已載有「拒
    簽收」及「告知應到案時間、處所三次」等語，足見異議人
    於警員製單告發當時，乃係拒絕簽收舉發違規通知單，即自
    行離去；而在異議人離去之前，警員既已告知其應到案處所
    及時間，且記明異議人拒絕簽收及上述告知事項，依違反道
    路交通管理事件統一裁罰基準及處理細則第11條第1 項第1
    款規定，即視為異議人已收受該舉發違規通知單，警方依法
    自毋庸再對異議人送達舉發違規通知單，故異議人所辯：未
    收到罰單云云，容有誤會。又異議人既已知遭員警制單舉發
    ，卻於事後置之不為處理，致逾越應到案期限60日以上，難
    謂非因可歸責於自己之事由致逾越應到案期間，自應負其不
    利益之後果。
(三)、綜上所述，異議人於前開時間、地點，騎乘前開機車闖紅燈
    左轉之違規事實，堪予認定無訛。故原處分機關據以援引首
    揭規定，裁處罰鍰4,500 元，並記違規點數3 點，於法無不
    當。故本件異議為無理由，應予駁回。
四、據上論斷，應依道路交通案件處理辦法第19條，裁定如主文
    。
中    華    民    國    98    年    11    月    30    日
                  交通法庭法  官  饒金鳳
以上正本證明與原本無異。
如不服本裁定應於送達後5 日內向本院提出抗告狀。
                          書記官  王春森
中    華    民    國    98    年    11    月    30    日


司法院資訊處製作；財團法人民間司法改革基金會備份。
